【裁判字號】    97,易,2004
【裁判日期】    970724
【裁判案由】    竊盜
【裁判全文】
臺灣板橋地方法院刑事判決              97年度易字第2004號
公  訴  人  臺灣板橋地方法院檢察署檢察官
被      告  乙○○
                    （現於臺灣臺北監獄臺北分監另案執行）
上列被告因竊盜案件，經檢察官提起公訴（九十七年度偵字第一
三二二一號），本院判決如下：
    主  文
乙○○竊盜，未遂，累犯，處有期徒刑肆月，如易科罰金，以新
臺幣壹仟元折算壹日。
    事  實
一、乙○○前因竊盜案件，經本院以九十一年度簡字第二九二號
    判處有期徒刑四月確定，於民國九十二年十月十七日執行完
    畢。又同因竊盜案件，經本院以九十四年度簡字第四二三號
    判處有期徒刑四月確定，於九十五年二月五日執行完畢（以
    上有期徒刑之執行於本件構成累犯）。又再度因竊盜案件，
    經本院以九十六年度簡字第六三七○號判處有期徒刑四月確
    定，現仍執行中。
二、乙○○於九十七年四月二十二日凌晨三時許，行經臺北縣板
    橋市○○路○段四六五巷四十弄三號前時，見甲○○所有停
    放該處車牌號碼為七二八三─ＦＬ號之自用小貨車疏未上鎖
    ，認有機可乘，而萌生意圖為自己不法所有，打開該車門進
    入車內後，開始搜尋車內財物而著手竊取財物。然於尚未搜
    獲所欲竊取之財物而移置自己實力支配之下前，即為甲○○
    之友人發現而通知甲○○，甲○○遂立即前往上開停車地點
    查看，並通知警方到場逮獲乙○○而未得手。
三、案經甲○○訴由臺北縣政府警察局海山分局移送臺灣板橋地
    方法院檢察署檢察官偵查起訴。
    理  由
一、犯罪事實之認定：
  (一)訊之被告乙○○固坦認於上揭時地擅自進入甲○○未鎖之車
    內而遭查獲之事實，惟矢口認有何竊盜犯行，辯稱係因行經
    當地適見有警車經過，伊因已受通緝而為恐遭警發覺，乃進
    入該車躲藏，並無行竊之犯意云云。
  (二)經查：
    1.被告乙○○於九十七年四月二十二日凌晨三時許，行經臺
      北縣板橋市○○路○段四六五巷四十弄三號前時，未經同
      意而擅自打開甲○○所有停放該處疏未上鎖車牌號碼為七
      二八三─ＦＬ號之自用小貨車車門並進入，然為甲○○之
      友人發現而通知甲○○，甲○○遂立即前往上開停車地點
      查看，並通知警方到場逮獲等情，業據被告自承不諱，核
      與證人甲○○於偵查中之供述合致（證人甲○○於偵查中
      具結後所為之證述，經被告於審理時表示無意見而未聲明
      異議，且表示無庸再行傳喚調查，堪認甲○○於偵查中之
      供述並無顯不可信之情況，依刑事訴訟法第一百五十九條
      之一第二項、第一百五十九條之五第二項、第一項之規定
      ，得為證據，以下引用證人甲○○偵查中供述之部分亦同
      ），並有證人甲○○所提出之現場圖可為佐據。
    2.被告雖否認有何竊盜犯行，並以上開情詞置辯，惟車輛所
      有人下車疏未上鎖之情形，實屬少見之例外狀況，被告偶
      遇巡警欲為躲避之際，竟適有未上鎖之車輛在旁可供其進
      入藏匿，實未免過於巧合，所辯徵諸常情已有可疑之處而
      難遽信。且依證人甲○○偵查中之證述，該車前後均停有
      停放其他車輛，則被告茍有躲避巡邏警車之需，大可躲在
      路邊停放車輛之後即可，何需進入他人車輛？況被告於審
      理中尚自承其躲在車內時間至少達四十分鐘之久，若其進
      入該車之目的僅在躲避偶然經過之巡邏警車，衡情在警車
      行經離開後自應迅速離去，以免徒增為人發覺躲藏車內之
      風險，焉有仍停留車內如此長時間之理？而依證人甲○○
      偵查中之證述，其經通知到場時，看見被告在車內探頭向
      外左顧右盼，茍被告確係為躲避巡邏警車而進入車內，又
      何有為此等自暴行蹤舉止之可能性？凡此皆與事理不符，
      顯見被告所辯應屬飾卸之詞，無足採信。而由被告未經同
      意擅自進入他人未上鎖之車輛，並停留長達四十分鐘以上
      之時間，復於車內有向外探察之警戒行為等情相互以參，
      足認被告係行經該處見該車未上鎖而認有機可乘，乃萌生
      意圖為自己不法所有之犯意，擅自打開車門進入車內後，
      開始搜尋車內財物而著手竊取財物，然於尚未搜獲所欲竊
      取之財物而移置自己實力支配之下前，即遭查獲而未得手
      。
  (三)綜上所述，本件事證已臻明確，被告如事實欄所載之犯行堪
    為認定，應予依法論科。
二、論罪科刑之法律適用：
  (一)核被告乙○○所為，係犯刑法第三百二十條第三項、第一項
    之竊盜未遂罪。其著手於竊盜行為之實行，而未生移置財物
    於自己實力支配下之結果，為未遂犯，應依刑法第二十五條
    第二項之規定減輕其刑。又被告有事實欄所載犯罪科刑執行
    紀錄，此有臺灣高等法院被告前案紀錄表附卷足參，其於有
    期徒刑執行完畢後五年以內以故意再犯本件最重本刑為有期
    徒刑以上之罪，為累犯，應依刑法第四十七條第一項之規定
    加重其刑，並依法先加重後減輕之。
  (二)爰審酌被告有前述犯罪紀錄（參臺灣高等法院被告前案紀錄
    表），素行非佳，因個人之需一時驟起貪念而為本件犯行，
    動機可訾，且於前案加重竊盜案件甫經判決尚未執行之際又
    為本件犯行，顯無悛悔之意，惡性匪淺，自應予以相當之非
    難，惟其僅以徒手方式行竊，使用之手段尚非惡劣，且尚未
    實際竊得財物，對被害人所造成之損害亦微，並其犯罪後之
    態度等一切情狀，量處如主文所示之刑，並諭知易科罰金之
    折算標準，以資儆懲。
據上論斷，應依刑事訴訟法第二百九十九條第一項前段，刑法第
三百二十條第一項、第三項、第二十五條第二項、第四十七條第
一項、第四十一條第一項前段，刑法施行法第一條之一第一項、
第二項，判決如主文。
本案經檢察官陳伯均到庭執行職務。
中    華    民    國    97    年    7     月    24    日
                  刑事第十庭    法  官  楊博欽
以上正本證明與原本無異
如不服本判決應於送達後十日內向本院提出上訴狀
                                書記官  李慈容
中    華    民    國    97    年    7     月    24    日
附錄本案論罪科刑法條全文：
中華民國刑法第三百二十條
  意圖為自己或第三人不法之所有，而竊取他人之動產者，為竊
  盜罪，處五年以下有期徒刑、拘役或五百元以下罰金。
  意圖為自己或第三人不法之利益，而竊佔他人之不動產者，依
  前項之規定處斷。
  前二項之未遂犯罰之。


司法院資訊處製作；財團法人民間司法改革基金會備份。
